

CARLOS IGNACIO LOBO

FULL STACK DEVELOPER

PERFIL PROFESIONAL

Hola! Soy Carlos, Técnico Analista de Sistemas y aspirante a Licenciatura. He trabajado con proyectos de desarrollo de aplicativos web con casi 4 años de experiencia, en diferentes lenguajes y tecnologias.

Desde siempre me atrajo mucho la informatica y todas sus ramas, en especial el de la programación. Desde entonces estoy constantemente aprendiendo nuevas teconologias de diferentes plataformas y medios.

APTITUDES



Productivo



Trabajo en equipo



🚇 🛮 Agile - SCRUM



Desarrollo de Proyectos IT



🔊 Adaptable



Ingles A2

CONTACTO



charls 0997@hotmail.com



08/11/1997 (25 años)



Portafolio Web



EDUCACIÓN



Licenciatura en Informática.

Universidad SIGLO XXI (Último año).



Técnico en Análisis de Sistemas.

Instituto Superior del Milagro S.R.L Nº 8.207(2017-2020).



Certificación, Analista Programador.

Instituto Superior del Milagro S.R.L N° 8.207 (2017 -2019).



Programación en Python.

Certificado por la Universidad Nacional de Salta (Octubre a Diciembre del 2021.)

EXPERIENCIA LABORAL

FULLSTACK Developer - INFOCONTROL.

2022 - Actualidad

Codeigniter: PHP Database: MySQL Angular: Javascript Bootstrap: CSS Jquery

TortoiseSVN

MIGRACION

React - Redux Node.js - PHP

FULLSTACK Developer - BigApps SRL.

2021 - 2022

web2py: Python Database: MySQL Bootstrap: CSS Jquery

FULLSTACK Developer - Hospital Morillo. 2020

PHP - Javascript Database: MySQL

Materialize - Bootstrap: CSS Jquery

Git - Github

FULLSTACK Developer - Instituto C.E.A.

2018 - 2019

PHP - Javascript Database: MySQL

Materialize / Bootstrap: CSS Jquery

Git - Github